---
title: "Analisis de correspondencias"
runtime: shiny
output: html_document
---

```{r setup, include=FALSE, message=FALSE, warning=FALSE, paged.print=F}
knitr::opts_chunk$set(echo = TRUE)
```

El objetivo de este script es relacionar las caracterizar a los estudiantes de bachillerato basado en las respuestas en la encuesta realizada para esto vamos a realizar un análisis de correspondencias.



```{r , echo= F ,include=FALSE, message=FALSE, warning=FALSE, paged.print=F}

library("ggplot2")
library(readxl)
library("FactoMineR")
library("factoextra")
library(dplyr)
library(ggplot2)
library(tidyr)
library(scales) 
library(ggrepel)
library(car)
library(rgl)
library(shiny)
library(rlist)
base = read_excel("A6-11_v2.xlsx")

preguntas = colnames(base) 

names(base) = c("mt" ,"A",	"N"	,"S","p1","p2",	"p3",	"p4",	"p5",	"p6",	"ap7",	"p8",	"p9", "p10",	"p11",	"p12",	"p13",	"ap14",	"p15",	"p16",	"p17",	"p18",	"p19",	"ap20",	"p21",	"p22",	"p23",	"p24",	"p25"	,"ap26"	,"p27"	,"p28",	"p29"	,"p30"	,"p31"	,"ap32")

cerradas = c("p2",	"p3",	"p4",	"p5",	"p6",	"p8",	"p9", "p10",	"p11","p12",	"p13","p15",	"p16",	"p17",	"p18",	"p19","p21",	"p22",	"p23",	"p24",	"p25","p27"	,"p28",	"p29"	,"p30"	,"p31")

# Creacion de diccionario con preguntas para facilitar la interpretació

dic = list()
for ( i  in 1:length(names(base))) {
  dic[names(base)[i]] = preguntas[i]
}

dic["p8"]

# IBase preguntas que estan cerradas

basecerrada = base[cerradas]

```

## Análisis Bivariado
Dada como esta hecha la encuesta es dificil hacer un análisis bivariado, teniendo en cuenta que solo hay 3 categorias es muy fácil relacionar dos preguntas que no tienen asociación alguna.

```{r , echo= F ,include=FALSE, message=FALSE, warning=FALSE, paged.print=F}

num = length(names(base)) - 1
Index = c()
Cramer = c()
for (ii in 1:num) {
  for (kk in (ii+1):(num+1)) {
    try(
      if (cramer.v(table(base[,c(ii,kk)])) > 0.7) {
        Index = c(Index, paste(preguntas[ii],preguntas[kk]))
        Cramer = c(Cramer, cramer.v(table(base[,c(ii,kk)])))
      }
    )
  }  
}
Cramer
Index

table(base[,c(8,7)])
?cramer


```



## Análisis Multiple
```{r, echo= F ,include=FALSE, message=FALSE, warning=FALSE, paged.print=F}
mca = MCA(basecerrada)
mca$var$contrib[,c(1)][mca$var$contrib[,c(1)] > 2]
mca$var$contrib[,c(2)][mca$var$contrib[,c(2)] > 4]

fviz_mca_var(mca)

# Variables mas importantes Dim 1
dic[c("p2","p5","p29","p27","p23")]
# Variables mas importantes Dim 2
dic[c("p15","p19","p23","p16","p17","p18")]



```

```{r eruptions, echo=FALSE}


renderPlot({
  df = mca$var$coord[,c(1,2)]
  df = data.frame(df)
  names(df) = c("Como_me_percibo","Relación_con_familia")
  plot <-ggplot(df,aes(x=Como_me_percibo, y=Relación_con_familia)) +
  annotate("rect", xmin=-Inf, xmax=0, ymin=-Inf, ymax=0, fill="yellow", alpha=0.25) +
  annotate("rect", xmin=0, xmax=Inf, ymin=-Inf, ymax=0, fill="blue", alpha=0.25) +
  annotate("rect", xmin=0, xmax=Inf, ymin=0, ymax=Inf, fill="red", alpha=0.25) +
  annotate("rect", xmin=-Inf, xmax=0, ymin=0, ymax=Inf, fill="green", alpha=0.25)+
  geom_point() + 
  geom_text_repel(aes(label=ifelse(df[,1]>1 & df[,2]>1,rownames(df),''))) +
  geom_text_repel(aes(label=ifelse(df[,1]<0 & df[,2]>0.3,rownames(df),''))) + 
  geom_text_repel(aes(label=ifelse(df[,1]>0.4 & df[,2]< -0.4,rownames(df),'')))  
  plot
  
  

  })
```
### Preguntas relacionadas con la primera dimension
```{r , echo =F}

dic[c("p2","p5","p29","p27","p23")]

```
### Preguntas relacionadas con la segunda dimension
```{r,echo= F}
dic[c("p15","p19","p23","p16","p17","p18")]

```

### Por curso

```{r, echo=F}

inputPanel(
  selectInput("curso", label = "Selección de curso",
              choices = names(table(base$S)))
)

renderPlot({
  df = mca$ind$coord[base$S == input$curso ,c(1,2)]
  df = data.frame(df)
  names(df) = c("Como_me_percibo","Relación_con_familia")
  plot <-ggplot(df,aes(x=Como_me_percibo, y=Relación_con_familia)) +
  annotate("rect", xmin=-Inf, xmax=0, ymin=-Inf, ymax=0, fill="yellow", alpha=0.25) +
  annotate("rect", xmin=0, xmax=Inf, ymin=-Inf, ymax=0, fill="blue", alpha=0.25) +
  annotate("rect", xmin=0, xmax=Inf, ymin=0, ymax=Inf, fill="red", alpha=0.25) +
  annotate("rect", xmin=-Inf, xmax=0, ymin=0, ymax=Inf, fill="green", alpha=0.25)+
  geom_point() + 
  geom_text_repel(aes(label=ifelse(df[,1] & df[,2],rownames(df),''))) +
  geom_text_repel(aes(label=ifelse(df[,1] & df[,2],rownames(df),''))) + 
  geom_text_repel(aes(label=ifelse(df[,1] & df[,2],rownames(df),'')))  
  plot
})

```





