---
title: "Correspondencias"
author: "Jaime Velez"
date: "7 de abril de 2019"
output: html_document
runtime: shiny
---

```{r setup, include=FALSE}
knitr::opts_chunk$set(echo = TRUE)
```

```{r, echo=FALSE, message=FALSE, warning=FALSE, inculde=FALSE, prompt=FALSE}
#librerias necesearias.
library("ggplot2")
library(readxl)
library("FactoMineR")
library("factoextra")
library(dplyr)
library(ggplot2)
library(tidyr)
library(scales) 
library(ggrepel)
library(car)
library(rgl)

base <- read_excel("BF_CON_ETQ.xlsx")
#View(Autoevaluacion_6_11)
#ncol(ae611)
base = base[base$B==2,]
names(base) <-c("IDALUMNO",	"FECHA",	"S",	"C",	"SEXO",	"B",	"P1_COD1",	"P1_COD2",	"P2",	"P3",	"P4"	,"P5",	"P6","	P7_COD1",	"P7_COD2",	"P7_COD3",	"P8",	"P9",	"P10",	"P11",	"P12",	"P13",	"P14_COD1",	"P14_COD2",	"P14_COD3",	"P15",	"P16",	"P17",	"P18",	"P19",	"P20_COD1",	"P20_COD2",	"P20_COD3",	"P21",	"P22",	"P23",	"P24",	"P25",	"P26_COD1",	"P26_COD2",	"P26_COD3",	"P26_COD4",	"P27",	"P28",	"P29",	"P30",	"P31",	"P32_COD1",	"P32_COD2",	"P32_COD3"
)
#pre <- names(base)
#length(c("mt" ,"A",	"N"	,"S","eu",	"p1","p2",	"p3",	"p4",	"p5",	"p6",	"ap7",	"p8",	"p9", "p10",	"p11",	"p12",	"p13",	"ap14",	"p15",	"p16",	"p17",	"p18",	"p19",	"ap20",	"p21",	"p22",	"p23",	"p24",	"p25"	,"ap26"	,"p27"	,"p28",	"p29"	,"p30"	,"p31"	,"ap32"))


theme_set(theme_classic())
cerradas=c(	"P2",	"P3",	"P4"	,"P5",	"P6",	"P8",	"P9",	"P10",	"P11",	"P12",	"P13",	"P15",	"P16",	"P17",	"P18",	"P19",	"P21",	"P22",	"P23",	"P24",	"P25",	"P27",	"P28",	"P29",	"P30",	"P31"
)

```

## Primaria

# Analisis de correspondencias

```{r correspondecias, message=FALSE, warning=FALSE}
base2=base
#names(base2) <-c("mt" ,"A",	"N"	,"S","p1",	"p2",	"p3",	"p4",	"p5",	"p6",	"ap7",	"p8",	"p9", "p10",	"p11",	"p12",	"p13",	"ap14",	"p15",	"p16",	"p17",	"p18",	"p19",	"ap20",	"p21",	"p22",	"p23",	"p24",	"p25"	,"ap26"	,"p27"	,"p28",	"p29"	,"p30"	,"p31"	,"ap32")

#abiertas
#cerradas=c("p2",	"p3",	"p4",	"p5",	"p6",	"p8",	"p9", "p10",	"p11",	"p12",	"p13","p15",	"p16",	"p17",	"p18",	"p19","p21",	"p22",	"p23",	"p24",	"p25","p27"	,"p28",	"p29"	,"p30"	,"p31")

#cerradas=c("p2",	"p3",	"p4",	"p5",	"p6",	"p8",	"p9", "p10",	"p11","p12",	"p13","p15",	"p16",	"p17",	"p18",	"p19","p21",	"p22",	"p23",	"p24",	"p25","p27"	,"p28",	"p29"	,"p30"	,"p31")

base2=base2[cerradas]
#cm <- MCA(data.frame(base2[,6:10],base2[,12:16]))
cm <- MCA(data.frame(base2))
```

## Una primera interpretacion

La Dimesion 1 es un indice de que tan bien se percibe el estudiante, por otra parte la Dimension 2 esta mostrando dos problemas; la capacidad de comunicarce en el aula y en el ambito familiar.

# Una grafica mas clara

```{r}
d=as.data.frame(cbind(cm$var$coord))

renderPlot({
  
  
gg1=ggplot(d,aes(x=d$`Dim 1`,y=d$`Dim 2`))
  gg1+geom_text_repel(aes(label = rownames(d)),
                     box.padding   = 0.35, 
                     point.padding = 0.5,
                     segment.color = 'grey50', cex= 3)+geom_hline(yintercept=0)+geom_vline(xintercept = 0)+ 
    xlab(paste("Dim 1", round(cm$eig[1,2],2),"%"))+ylab( paste("Dim 2", round(cm$eig[2,2],2),"%"))
})
renderPlot({
gg1=ggplot(d,aes(x=d$`Dim 2`,y=d$`Dim 3`))
  gg1+geom_text(aes(label = rownames(d)),
                     box.padding   = 0.35, 
                     point.padding = 0.5,
                     segment.color = 'grey50', cex= 3)+geom_hline(yintercept=0)+geom_vline(xintercept = 0)+ 
    xlab(paste("Dim 2", round(cm$eig[2,2],2),"%"))+ylab( paste("Dim 3", round(cm$eig[3,2],2),"%"))

})  
```




## Buscando agrupamiento de los estudiantes
Se decide cortar en 5 grupos, debido a las distancias observadas en el dendograma.
Verde: son las personas que marcaron "siempre" en gran parte de sus preguntas; negro: marcan "frecuentemente" en la mayor cantidad de las preguntas; rojo: marcan "debo mejorar" en las preguntas relacionada con la comunicacion y seguimiento de instrucciones; azul: marcan "debo mejorar" en preguntas relacionadas con la familia y por ultimo verde pastel: tienen una alta variabilidad de las repuestas.
```{r echo=FALSE, message=FALSE, warning=FALSE, paged.print=FALSE}
clusters <- hclust(dist(cm$ind$coord))
    plot(clusters)
    clusterCut <- cutree(clusters,5)
  
    d3=as.data.frame(cbind(cm$ind$coord, clusterCut))
    ggplot(d3, aes(x = d3$`Dim 1`, y=d3$`Dim 2`, color = factor(clusterCut)))+geom_point()+ggtitle("Separando por grupos")+ 
    xlab(paste("Dim 1", round(cm$eig[1,2],2),"%"))+ylab( paste("Dim 2", round(cm$eig[2,2],2),"%"))
   
    
  renderRglwidget({
    rgl.open(useNULL=T)
    scatter3d( d3$`Dim 1`,d3$`Dim 2`,d3$`Dim 3`, point.col = factor(clusterCut),  ellipsoid = TRUE,sphere.size=2,
              axis.col = c("black", "black", "black"), surface = FALSE, xlab=paste("Dim 1", round(cm$eig[1,2],2),"%"),ylab= paste("Dim 2", round(cm$eig[2,2],2),"%"),zlab=paste("Dim 3", round(cm$eig[3,2],2),"%") )

    rglwidget()
})      
    
  renderRglwidget({
    rgl.open(useNULL=T)
    scatter3d( d3$`Dim 1`,d3$`Dim 2`,d3$`Dim 3`, point.col = factor(clusterCut),  ellipsoid = TRUE,sphere.size=2,
              axis.col = c("black", "black", "black"), surface = FALSE, xlab=paste("Dim 1", round(cm$eig[1,2],2),"%"),ylab= paste("Dim 2", round(cm$eig[2,2],2),"%"),zlab=paste("Dim 3", round(cm$eig[3,2],2),"%"), groups=factor(clusterCut) )

    rglwidget()
})
     

```




# Analisis por curso

¿es mas facil elaborar alguna estrategia por curso?

```{r echo=FALSE, message=FALSE, warning=FALSE, paged.print=FALSE}
v=unique(base["S"])
v$S
ind=cbind(base["S"],cm$ind$coord)
mu = matrix(0,nrow=length(v$S),ncol=5)
sigma = matrix(0,nrow=length(v$S),ncol=5)

for (i in 1:length(v$S))
{
 mu[i,] = colMeans(ind[ind$S==v$S[i],2:6])  
 sigma[i,] =  apply(X=ind[ind$S==v$S[i],2:6],MARGIN=2,FUN=sd )
}

mu
sigma
mu1=mu[,1]
sigma1=sigma[,1]
gc= data.frame(mu1,sigma1,v)

renderPlot({
ggplot(gc, aes(x=mu1, y=sigma1))+geom_point()+geom_text_repel(aes(label = v$S,
                     segment.color = 'grey50', cex=3))+geom_hline(yintercept=0)+geom_vline(xintercept=0)+xlab("DIM 1")+ylab("DIM 2")})

```

## Pasos a seguir

Realizar un analisis factorial multiple.

Tener en cuenta los factores y realizar un análisis dentro de cada factor
para esto se deben construir indices.
